【裁判字號】    98,交聲,4054
【裁判日期】    981231
【裁判案由】    交管條例聲異
【裁判全文】
臺灣板橋地方法院交通事件裁定        98年度交聲字第4054號
原處分機關  交通部公路總局臺北區監理所
異  議  人
即受處分人  甲○○
上列異議人即受處分人因違反道路交通管理處罰條例案件，對於
交通部公路總局臺北區監理所民國98年11月10日北監營裁字第裁
40－C00000000 號違反道路交通管理事件裁決書所為之處分（原
舉發通知單案號：臺北縣政府警察局北縣警交大字第C00000000
號）聲明異議，本院裁決如下：
    主    文
異議駁回。
    理    由
一、按汽車駕駛人，行經有燈光號誌管制之交岔路口闖紅燈者，
    處新臺幣（下同）1,800 元以上5,400 元以下罰鍰，並記違
    規點數3 點，道路交通管理處罰條例第53條第1 項及第63條
    第1 項第3 款分別定有明文。
二、原處分意旨略以：異議人即受處分人甲○○於民國98年9 月
    11日上午11時48分許，因駕駛車牌號碼547—ZB 號營業貨運
    曳引車，行經臺北縣土城市○○路與永寧路口時，因「駕車
    行經有燈光號誌管制之交岔路口闖紅燈」，由臺北縣政府警
    察局土城分局頂埔所逕行填掣北縣警交大字第C00000000 號
    舉發違反道路交通管理事件通知單對受處分人舉發「駕車行
    經有燈光號誌管制之交岔路口闖紅燈」之違規，並移送原處
    分機關處理。嗣經原處分機關於98年11月10日依道路交通管
    理處罰條例第第53條第1 項、第63條第1 項第3 款（裁決書
    漏列第3 款）及違反道路交通管理事件統一裁罰基準及處理
    細則第41、43、44、67條規定，以北監營裁字第裁40－C000
    00000 號違反道路交通管理事件裁決書認定受處分人「駕車
    行經有燈光號誌管制之交岔路口闖紅燈」而裁處罰鍰3,600
    元，並記違規點數3 點在案。
三、異議意旨略以：伊固不否認有於上開時間駕駛車牌號碼547
    —ZB號營業貨運曳引車，行經臺北縣土城市○○路與永寧路
    口之事實，然並無為闖紅燈之違規行為，並辯稱：當時係依
    號誌指示左轉進永寧路，而當時號誌為綠燈云云，為此聲明
    異議。
四、觀諸證人即警員徐資証於本院調查時具結證陳：當天伊跟警
    員乙○○係一起執行上午10點至12點的巡邏勤務，於上午11
    時48分許，在土城分局頂埔派出所的前方，看見異議人所駕
    駛之營業貨運曳引車行經中央路3 段及永寧路口，因當時中
    央路之號誌已轉為紅燈，而永寧路之號誌是綠燈，而異議人
    駕駛營業貨運曳引車卻由中央路左轉永寧路，有違規紅燈左
    轉的情形，視同闖紅燈，伊就馬上用手勢及鳴笛方式示意異
    議人停車，又當時除了伊目睹整個違規情形，警員乙○○也
    看到，馬上騎車跟在伊後面追趕等語歷歷（見本院卷第30至
    32頁），核與證人即警員林志忪於本院調查時具結證述：因
    異議人當場就有申訴，所以伊對於異議人印象深刻，當時伊
    係與徐資証一起執行巡邏勤務，伊等從中央路要回派出所前
    ，發現異議人由中央路紅燈左轉永寧路，又伊可以確定異議
    人確實係紅燈左轉，因當時永寧路口已經完全是綠燈，所以
    異議人所行駛的中央路不可能是綠燈等情相符一致（見本院
    卷第32頁），則由上開證人之證詞，堪認異議人確實有紅燈
    左轉之闖紅燈事實至明。況異議人於本院調查時另辯稱：可
    能係因當時變換燈號造成違規云云，惟證人徐資証於本院審
    理中亦證述：綠燈轉黃燈至少2 至3 秒，黃燈到紅燈也差不
    多是2 至3 秒，況當時永寧路口已經是完全綠燈，故異議人
    所行駛之中央路不可能是綠燈等情綦詳，是異議人前開辯解
    ，亦不可採。
五、綜上所述，本件異議人違規事證明確，原處分機關依道路交
    通管理處罰條例第53條第1 項等規定，裁處異議人罰鍰3,60
    0 元，核無違誤，異議人之異議為無理由，應予駁回。
六、據上論斷，應依道路交通管理處罰條例第87條第2 項，道路
    交通案件處理辦法第19條，裁定如主文。
中    華    民    國    98    年    12    月    31    日
                  交通法庭  法  官    連  雅  婷
以上正本證明與原本無異。
如不服本裁定應於送達後五日內向本院提出抗告狀。
                            書記官    郭  晉  良
中    華    民    國    98    年    12    月    31    日


司法院資訊處製作；財團法人民間司法改革基金會備份。
